【裁判字號】    99,監宣,57
【裁判日期】    990917
【裁判案由】    監護宣告
【裁判全文】
臺灣宜蘭地方法院民事裁定              99年度監宣字第57號
聲  請  人  丙○○
上列聲請人聲請監護宣告事件，本院裁定如下：
    主    文
宣告乙○○（女、民國○○年○月○○日生、身分證統一編號：Ｚ0000
00000號）為受監護宣告之人。
選定丙○○（男、民國○○年○月○○日生、身分證統一編號：Ｚ0000
00000號）為受監護宣告之人之監護人。
指定甲○○（男、民國○○年○○月○○日生、身分證統一編號：Ｚ000
000000號）為會同開具財產清冊之人。
聲請費用新臺幣壹仟元由受監護宣告之人負擔。
    理    由
一、按「對於因精神障礙或其他心智缺陷，致不能為意思表示或
    受意思表示，或不能辨識其意思表示之效果者，法院得因本
    人、配偶、四親等內之親屬、最近一年有同居事實之其他親
    屬、檢察官、主管機關或社會福利機構之聲請，為監護之宣
    告」，民法第14條第1項定有明文。再「法院為監護之宣告
    時，應依職權就配偶、四親等內之親屬、最近一年有同居事
    實之其他親屬、主管機關、社會福利機構或其他適當之人選
    定一人或數人為監護人，並同時指定會同開具財產清冊之人
    」，民法第1111條第1項亦著有明文。
二、本件聲請人丙○○主張其母乙○○因「右側顱內出血、腦幹
    出血、二側丘腦梗塞、肺炎併急性呼吸衰竭、泌尿道感染」
    等病症，致不能為意思表示或受意思表示，或不能辨識其意
    思表示之效果，為此依法聲請對乙○○為監護之宣告等語。
三、本院審驗乙○○之心神狀況，並採用財團法人羅許基金會羅
    東博愛醫院精神科專科醫師黃鈞蔚之精神鑑定報告，認乙○○之已處於嚴重認知功能缺損、植物人狀態，其精神障礙程
    度已致其完全不能為意思表示或受意思表示，或不能辨識其
    意思表示效果之能力，此有該院99年8月27日（九九）羅博
    醫字第2010080163號函所附精神鑑定報告書附卷可稽。爰依
    首開民法第14條第1項之規定，宣告乙○○為受監護宣告之
    人。
四、又聲請人丙○○為乙○○之子，且為實際照顧乙○○之人，
    堪認其有能力，亦有意願監護乙○○；再聲請人除表示有意
    願監護乙○○，並主張由其兄甲○○擔任會同開具財產清冊
    之人；經社工員訪視後評估，聲請人適合擔任監護人，且為
    家族成員討論後所決定之監護人選，甲○○則適合擔任會同
    開具財產清冊之人，此有侯元芳社會工作師事務所99年8月
    12日99芳社所字第990207號函所附之「成年人之監護權訪視
    評估報告」1件在卷可佐。爰依首開民法第1111條第1項之規
    定，選定聲請人丙○○擔任乙○○之監護人，並依前揭訪視
    評估報告之建議，指定甲○○擔任會同開具財產清冊之人，
    以維護受監護宣告人之權益。
五、依民事訴訟法第608條第1項，裁定如主文。
中    華    民    國    99    年    9     月    17    日
                  臺灣宜蘭地方法院家事法庭
                      法  官  周健忠
以上正本與原本無異。
本裁定監護宣告部分不得抗告；如不服本裁定關於選定監護人及
指定會同開具財產清冊之人等部分，應於裁定送達後10日內向本
院提出抗告狀（應附繕本）。
中    華    民    國    99    年    9     月    17    日
                      書記官  姚國華

司法院資訊處製作；財團法人民間司法改革基金會備份。
